臺灣雲林地方法院刑事判決　　　　　　　 100年度訴字第69號
公　訴　人　臺灣雲林地方法院檢察署檢察官
被　　　告　籃志豪
上列被告因違反毒品危害防制條例案件，經檢察官提起公訴（99
年度毒偵字第1771號、第1783號），被告於準備程序中就被訴事
實為有罪之陳述，經本院合議庭裁定由受命法官獨任進行簡式審
判程序，並判決如下：
    主  文
籃志豪施用第一級毒品，累犯，處有期徒刑壹年。又施用第一級
毒品，累犯，處有期徒刑拾月。應執行有期徒刑壹年肆月。
    事實及理由
ㄧ、犯罪事實：
    籃志豪前因施用毒品案件，經觀察、勒戒後，認無繼續施用
    毒品之傾向，於民國92年9 月4 日予以釋放，並由臺灣雲林
    地方法院檢察署檢察官以92年度毒偵字第807 號、毒偵緝字
    第86號不起訴處分確定。又因施用第一級毒品案件，經本院
    以96年度訴字第429 號判決判處有期徒刑10月確定（嗣經減
    為有期徒刑5 月）；再因施用第一級毒品案件，經本院以97
    年度訴字第42號判決判處有期徒刑11月確定；另犯竊盜2 罪
    ，分別經本院以97年六簡字第57號、97年易字第561 號判決
    各判處有期徒刑4 月確定，前開4 罪經接續執行後，於98年
    5 月13日假釋出監並付保護管束，迄於98年8 月7 日保護管
    束期滿未經撤銷，以已執行論（構成累犯）。詎其仍不知悛
    悔，復基於施用第一級毒品海洛因之犯意，分別於(1)99年10
    月24日14時許，在雲林縣崙背鄉○○○道路，以針筒注射方
    式，施用第一級毒品海洛因1 次；(2)99年10月31日某時許，
    在雲林縣崙背鄉○○○道路，以同上方式，施用第一級毒品
    海洛因1 次。嗣於99年10月27日經其同意後為警採尿送驗，
    檢出毒品嗎啡陽性反應。另於99年11月1 日15時10分許，在
    雲林縣斗六市○○路○段240 號前，因其手臂上有明顯注射
    針孔而為警盤查，經其同意後採尿送驗，亦檢出毒品嗎啡陽
    性反應，始悉上情。
二、認定犯罪事實所憑之證據及理由：
（一) 被告籃志豪所犯之罪，係死刑、無期徒刑、最輕本刑為3
      年以上有期徒刑以外之罪，其於準備程序就前揭被訴事實
      為有罪之陳述，經受命法官告知簡式審判程序之旨，並聽
      取其與檢察官之意見後，本院合議庭裁定由受命法官獨任
      進行簡式審判程序，是本案之證據調查，依刑事訴訟法第
      273 條之2 規定，不受同法第159 條第1 項、第161 條之
      2 、第161 條之3 、第163 條之1 及第164 條至第170 條
      規定之限制，合先敘明。
（二) 上開犯罪事實，業據被告於本院審理中坦承不諱；又被告
      分別於99年10月24日及同年11月1 日經警徵其同意採尿送
      驗，各該結果均呈現嗎啡陽性反應等情，有正修科技大學
      超微量研究科技中心99年11月15日（報告編號R00-0000-0
      00）、同年月22日（報告編號R00-0000-000）尿液檢驗報
      告、雲林縣斗南分局查獲煙毒、麻管嫌犯尿液送檢真實姓
      名對照表、雲林縣警察局斗六分局尿液送檢真實姓名對照
      表各1 紙及被告99年10月27日、同年11月1 日之警詢筆錄
      在卷可佐，足徵被告上揭自白核與事實相符，應堪採信。
      本件事證明確，被告上開犯行均堪認定，應依法論科。
三、論罪科刑之理由：
（ㄧ）核被告犯罪事實欄(1)、(2)所為，均係犯毒品危害防制條例
      第10條第1 項之施用第一級毒品罪。其持有第一級毒品之
      低度行為，各為其施用第一級毒品之高度行為所吸收，均
      不另論罪。被告所犯上開2 罪，犯意各別，行為互殊，應
      予分論併罰。
（二）被告有前述犯罪事實欄所記載之前科紀錄，此觀臺灣高等
      法院被告前案紀錄表可明，其於有期徒刑執行完畢後5 年
      以內故意再犯本件有期徒刑以上之各罪，均為累犯，皆應
      依刑法第47條第1 項之規定加重其刑。
（三）爰審酌被告前因施用毒品案件，已經觀察、勒戒程序，並
      經判處罪刑後執畢出監，竟未能戒除施用毒品之惡習，繼
      續施用毒品而沈淪毒海之中，可知其意志力甚為薄弱，殊
      不可取，惟念其施用毒品之犯行，在本質上乃屬戕害自己
      身心健康之行為，尚未有嚴重破壞社會秩序或侵害他人權
      益之情形，兼衡此類犯罪心態與一般刑事犯罪之本質並不
      相同，應側重以適當之醫學治療及心理矯治處遇為宜，且
      被告犯後均能坦承犯行，態度尚佳，暨其智能偏低，有行
      政院衛生署雲林醫院兵役體檢專科檢查報告1 紙附卷可參
      （見本院卷第37頁），智識程度不高等一切情狀，分別量
      處如主文所示之刑。又本院審酌被告於10月24日及同年月
      31日2 次施用第一級毒品犯行，時間相近，而施用毒品行
      為的本質是藥物濫用、物質依賴，自殘性明顯，侵害性卻
      隱晦。基此，施以一段期間的徒刑，藉以隔離毒品、戒除
      依賴即可；過度監禁的結果，有虛擲被告生命、浪費國家
      稅收的虞慮。再參以刑法第51條第5 款規定係採限制加重
      原則，而非累加原則之意旨，爰定其應執行刑為有期徒刑
      1 年4 月。至公訴人就被告2 次施用第一級毒品罪各求處
      有期徒刑1 年，應執行有期徒刑1 年8 月，容有過重，附
      此敘明。
四、應適用之法律：
  (一)刑事訴訟法第273 條之1 第1 項、第299 條第1 項前段。
  (二)毒品危害防制條例第10條第1 項。
  (三)刑法第11條前段、第47條第1 項、第51條第5 款。
本案經檢察官陳宜君到庭執行職務。
中    華    民    國   100    年    2     月    14    日
                  刑事第二庭    法  官  周欣怡
以上正本證明與原本無異。
如不服本判決應於收受判決後10日內向本院提出上訴書狀，並應
敘述具體理由；其未敘述上訴理由者，應於上訴期間屆滿後20日
內向本院補提理由書（均須按他造當事人之人數附繕本）。「切
勿逕送上級法院」。
                                書記官  林惠鳳
中    華    民    國   100    年    2     月    14    日
附錄本案論罪科刑法條全文：
《毒品危害防制條例第10條第1 項》
施用第一級毒品者，處6 月以上5 年以下有期徒刑。